臺灣高等法院高雄分院刑事判決
110年度上訴字第1119號
上  訴  人  
即  被  告  錢晴翌


上列上訴人因傷害案件，不服臺灣屏東地方法院110年度訴字第1
62號，中華民國110年10月20日第一審判決（起訴案號：臺灣屏
東地方檢察署109年度偵字第10994號），提起上訴，本院判決如
下：
    主  文
上訴駁回。
    事  實
一、錢晴翌與甲○○比鄰分住在屏東縣○○鎮○○路000 ○0 號及同路1
    80 之3 號，平時關係不睦，詎錢晴翌於民國109 年10月30
    日6 時許，見甲○○自屏東縣○○鎮○○路000 ○0號住處牽機車而
    出，竟基於傷害之犯意，旋持棍棒揮擊甲○○左側臀部，致甲
    ○○受有左髖部、左臀挫傷瘀青之傷害。
二、案經甲○○訴由屏東縣政府警察局東港分局報告臺灣屏東地方
    檢察署檢察官偵查起訴。
    理  由
一、本判決所引用被告以外之人於審判外所為之言詞或書面陳述
    ，檢察官、被告於本院審理中表明同意作為證據，本院審酌
    該言詞或書面陳述作成時並無不法之情事，認為適當，依刑
    事訴訟法第159條之5第1項規定，自得採為認定本案之證據
二、訊據被告錢晴翌固坦承其與告訴人比鄰而居，且於109 年10
    月30日6 時許，雙方在告訴人上址住處前發生衝突等情，惟
    矢口否認有何傷害犯行，辯稱：我當時聽到有人敲我的房屋
    ，我出來之後看到甲○○，我問他有什麼事情，他就抓狂，甲
    ○○惱羞成怒想要打我，我推他，甲○○撞到他自己的回收車，
    我出來時有拿棍子，出來之後我看到甲○○空手，我就把棍子
    丟開，如果甲○○有受到什麼威脅，他弟弟一定會採取行動云
    云。
三、經查：
  ㈠被告與告訴人甲○○比鄰分住在屏東縣○○鎮○○路000 ○0 號及同
    路180 之3 號，平時關係不睦，且被告於109 年10月30日6 
    時許，在告訴人上址住處前與告訴人發生衝突，待雙方衝突
    後，告訴人旋前往輔英科技大學附設醫院就醫，經診斷受有
    左髖部、左臀挫傷瘀青之傷害等事實，業據被告於警詢、偵
    查、原審及本院準備程序時均坦承不諱（見警卷第9 至11頁
    ，偵卷第21至25頁，原審卷第46、47頁，本院卷第60頁），
    核與證人甲○○於偵查及原審審理時證述之情節相符（見偵卷
    第21至25頁，原審卷第105 至110 頁），並有輔英科技大學
    附設醫院診斷書、病歷資料、傷勢照片各1 份附卷可證（見
    警卷第27、31頁，原審卷第33至36頁）。此部分事實，首堪
    認定。
  ㈡證人即告訴人甲○○於偵查中證稱：被告於109 年10月30日6 
    時許，看到我準備騎機車出門，不分青紅皂白即持棍棒朝我
    正面衝過來，我沒有躲過，而遭被告持棍棒打我左側臀部；
    我於同日6 時12分許報警，警方到場後要求被告交出該棍棒
    ，被告稱是我自己跌倒；我跟警察說我先去驗傷，驗傷結果
    即受有左髖部、左臀挫傷瘀青之傷害等語（見偵卷第21至25
    頁）。告訴人於原審審理時亦證稱：我於109 年10月30日6 
    時許剛推開上址住處大門，被告直接衝出來，持棍棒不分青
    紅皂白即朝我的臀部打，我當時正在牽機車而無法閃躲；我
    於同日6 時12分許報警，警方到場後請被告交出棍棒，被告
    卻說是我自己摔倒，警察請我先去驗傷，我就自己騎車去驗
    傷，同日下午再至派出所作筆錄；案發當日我沒有拍打被告
    的房屋，應是被告房屋的鐵皮生鏽，風吹過而發生聲音。案
    發當時被告沒有將棍棒丟在芒果樹下，我也沒有朝被告衝過
    去遭被告連續推我撞及我上址住處鐵門等情形等語（見原審
    卷第105 至110 頁）。告訴人就其被害情節之證述前後一致
    ，亦有告訴人傷勢照片各1 張在卷可佐（見警卷第31頁）。
    再參以告訴人於109 年10月30日至輔英科技大學附設醫院急
    診之病歷資料，記載：「日期109/10/30 」、「時間07：03
    」等語，有輔英科技大學附設醫院病歷資料1 份存卷可考（
    見原審卷第33至36頁），足徵告訴人於109 年10月30日7 時
    3 分即至輔英科技大學附設醫院驗傷，與本案發生時間密接
    ，堪信其自上址住處離開後至輔英科技大學附設醫院驗傷此
    段期間內，尚無其他造成其受有前揭傷勢之事故發生，告訴
    人所受傷勢自無造假之可能。告訴人前揭指訴，堪信為真正
    。
  ㈢被告自承於案發時確實手持棍棒走出家門乙情，而告訴人於
    案發後臀部左側傷勢呈現橫向條狀、塊狀暗紅色瘀傷乙節，
    有傷勢照片1 張在卷可參（見警卷第31頁），經原審函詢輔
    英科技大學附設醫院關於告訴人所受前揭傷害之原因，據回
    覆稱：告訴人於109 年10月30日急診時所受傷勢傷痕有可能
    是棍棒毆打所致等語，有輔英科技大學附設醫院110 年5 月
    6 日輔醫歷字第1100506014號函可憑（見原審卷第59頁），
    益徵證人甲○○前揭證稱：我遭被告持棍棒毆打臀部而受有前
    揭傷害等語為真實可信。被告於原審辯稱：告訴人所受傷勢
    是我為了保護自己而推告訴人，告訴人撞及其上址住處鐵門
    所致云云（見原審卷第47頁），嗣於本院則改稱：告訴人撞
    到自己的回收車云云，所辯不一，已有瑕疵可指，且與前揭
    事證不符，難以採信。另卷內亦無證據可以證明被告於案發
    當時確有推擠告訴人致告訴人撞及其上址住處鐵門或回收車
    ，抑或告訴人於案發前有何攻擊被告之舉動。被告所辯，顯
    係臨訟卸責之詞，尚難採信。被告持棍棒揮擊告訴人左側臀
    之事實，已堪認定。被告前揭傷害犯行與告訴人所受傷害結
    果間，具有相當因果關係，至為灼然。則被告辯稱：告訴人
    是自導自演云云（見原審卷第104 頁），並無可採。
  ㈣綜上所述，被告所辯，均係飾卸之詞，一無可採。本件事證
    明確，被告犯行洵堪認定。
四、核被告所為，係犯刑法第277 條第1 項之傷害罪。
五、原審認被告罪證明確，因而適用刑法第277 條第1 項、第41
    條第1 項前段等規定，並審酌被告與告訴人為鄰居，平時關
    係不睦，又不思以理性溝通，對告訴人暴力相向，所為誠屬
    不該；被告本案犯罪情節、手段、告訴人受有前揭傷害；被
    告迄猶未認自己有何錯誤，亦未向告訴人表示歉意或達成和
    解，尚未適度填補告訴人所受損害，犯後態度難謂良好；兼
    衡被告自述高職畢業之智識程度，販售茶葉，無子女、獨居
    之家庭生活狀況（見原審卷第115 頁）等一切情狀，量處拘
    役40日，併諭知如易科罰金之折算標準。並敘明未扣案之棍
    棒1 支，為被告所有並供本案傷害犯行所用之物，業經認定
    如前，然該棍棒既未扣案，且於日常生活中甚為常見、無何
    特殊性，亦非屬違禁物，縱予宣告沒收，亦無助於預防犯罪
    ，爰不予宣告沒收或追徵。
六、本院審理後，認為原判決認事用法，核無不合，量刑亦屬允
    當。被告上訴意旨否認犯罪，指摘原判決不當，為無理由，
    應予駁回。
據上論結，應依刑事訴訟法第368條，判決如主文。
本案經檢察官魏豪勇、莊承頻提起公訴，檢察官高大方到庭執行
職務。

中　　華　　民　　國　　111 　年　　3 　　月　　1 　　日
                  刑事第二庭    審判長法  官  孫強
                                      法  官  鄭詠仁
                                      法  官  范惠瑩
以上正本證明與原本無異。
如不服本判決應於收受本判決後20日內向本院提出上訴書狀，其
未敘述上訴理由者，並得於提起上訴後20日內向本院補提理由書
狀（均須按他造當事人之人數附繕本）「切勿逕送上級法院」。
中　　華　　民　　國　　111 　年　　3 　　月　　1 　　日
                                      書記官  王居珉
附錄本判決論罪科刑法條：
刑法第277 條第1 項
傷害人之身體或健康者，處五年以下有期徒刑、拘役或五十萬元
以下罰金。